【裁判字號】    89,易,2987
【裁判日期】    891230
【裁判案由】    竊盜
【裁判全文】
臺灣臺南地方法院刑事判決                        八十九年度易字第二九八七號
    公  訴  人  臺灣台南地方法院檢察署檢察官
    被      告  甲○○
右列被告因竊盜案件，經檢察官提起公訴（八十九年度偵字第一二三八二號），本院
判決如左：
    主  文
甲○○竊盜，累犯，處有期徒刑肆月。
    事  實
一、甲○○曾於民國八十七年間因詐欺案件，經台灣台南地方法院判處有期徒刑四月
    ，被告不服上訴後，經台灣高等法院台南分院於同年七月二十九日駁回上訴，全
    案確定，甫於八十八年二月二十七日執行完畢。竟仍不知悔改，復意圖為自己不
    法之所有，於八十九年十月二十八日下午九時二十五分許，在台南縣善化鎮什乃
    里三三號前，趁汽車鑰匙留置車上之機會，竊取乙○○所有之車號ＳＶ─３７４
    ６號自用小客車一部（價值約新台幣十八萬元），得手後駕駛離去，留供己用。
    嗣於同日下午十時許，甲○○駕駛上開自用小客車駛至善化鎮什乃里九十二號前
    時，為警查獲。
二、案經臺南縣警察局善化分局報請台灣台南地方法院檢察署檢察官偵查起訴。
    理  由
一、訊據被告甲○○固坦承未經被害人乙○○之同意將右開自用小客車駕駛離去一情
    不諱，但否認有為自己不法所有之意圖，辯稱因沒交通工具，為貪圖行動方便，
    乃駕駛該車去買檳榔，買完檳榔後即會歸還該車云云。惟查，被害人乙○○係進
    入被告之親戚住處商談事情，乃將上開自小客車停於被告之親戚處所前，而為被
    告駛離等情，乃為被告所自承，若被告真無為自己不法所有之意圖，儘可進入其
    親戚處所內，向被害人借車，然被告卻並未尋此途告知被害人，即逕將車子駛離
    。況被告雖辯稱係借用該車去購買檳榔，惟其於本院訊問時坦承實際上為警查獲
    時並未購買檳榔，顯見與其所稱駕車目的不符，則被告借用車輛之說詞實無足憑
    信。復參諸被告係於被害人報警後，於駕車途中為警查獲等情，而被告甲○○與
    被害人乙○○素不相識，被告既未經車主許可，擅自使用，其有不法所有之意圖
    甚明。則被告所辯，乃為卸責之詞，不足採信。此外，並有贓物認領保管收據等
    附卷可參。本件事證明確，被告犯行堪予認定。
二、核被告意圖為自己不法之所有，而竊取他人之財物，所為係犯刑法第三百二十條
    第一項竊盜罪。又被告曾於民國八十七年間因詐欺案件，經本院判處有期徒刑四
    月，被告不服上訴後，經台灣高等法院台南分院於同年七月二十九日駁回上訴，
    全案確定，甫於八十八年二月二十七日執行完畢，有臺灣臺南地方法院檢察署之
    刑案資料查註紀錄表附卷足稽，其於有期徒刑執行完畢後，五年以內再犯本件有
    期徒刑以上之罪，為累犯，應依法加重其刑。爰審酌被告犯罪之動機、目的、手
    段、所生危害、犯罪後否認犯行之態度等一切情狀，量處如主文所示之刑，以資
    懲儆。
據上論斷，應依刑事訴訟法第二百九十九條第一項前段，刑法第三百二十條第一項、
第四十七條，罰金罰鍰提高標準條例第一條前段，判決如主文。
本案經檢察官胡平貴到庭執行職務。
中    華    民    國      八十九    年    十二        月      三十      日
                              臺灣臺南地方法院刑事第三庭
                                      法  官  林淑婷
右正本證明與原本無異
如不服本判決應於送達後十日內向本院提出上訴狀
                                      書記官  董挹棻
中    華    民    國      八十 九   年      十二      月       三十     日
附錄本案論罪科刑法條全文：
刑法第三百二十條第一項：意圖為自己或第三人不法之所有，而竊取他人之動產者，
                        為竊盜罪，處五年以下有期徒刑、拘役或五百元以下罰金
                        。


司法院資訊處製作；財團法人民間司法改革基金會備份。
